

- CALLÉ 306 #80 NUEVA ATZACOALCO
- 5617443340
- damiboss_@outlook.com
- 🚣 30 de Octubre del 2001

SINTESIS

Estudiante de Desarrollo de Software, con gran interés en acceder al mercado laboral para poner en práctica mís conocimientos. Soy una persona trabajadora, comunicativa y comprometida. Desearía encontrar una oportunidad para adquirir más experiencia profesional.

COMPETENCIAS

- Resolución de incidencias
- Creación de equipos
- Gestión del tiempo
- Gestión de presupuestos
- Liderazgo
- Proactividad e iniciativa
- Buena comunicación
- Motivación y liderazgo
- Comunicación asertiva
- Persona responsable
- Proactividad

Damaris Noemi Moctezuma Chimal

EXPERIENCIA

Enero 2024 - Abril 2024

Líder funcional Redsoft Group | Ciudad de México, México

 Líder Funcional Odoo: Responsable de realizar demostraciones para presentar soluciones a empresarios y liderar el desarrollo de proyectos utilizando Odoo.

Abril 2023 - Julio 2023

Desarrollador de software Asae Consultores | Ciudad de México, México

 Desarrollador de Software en Modalidad Dual: Encargado del desarrollo de software utilizando la herramienta Genexus 15 y 17.

ESTUDIOS

Mayo 2022 - Mayo 2024

T.I. Desarrollo de Software Multiplataforma

Universidad Tecnológica de Nezahualcóyotl, Estado de México Adquirí amplios conocimientos en el área de Desarrollo de Software durante mi tiempo en la universidad y tuve la oportunidad de ganar experiencia laboral en empresas asociadas a la institución.

Enero 2016 - Julio 2019

Técnico | Informática

Instituto Gauss Jordan, Ciudad de México

Estudiante de Informática en Escuela Incorporada al IPN, participante en el concurso de Prototipos del Instituto Politécnico Nacional, colaborando con diferentes escuelas en el desarrollo de proyectos.

CERTIFICACIONES

- Oracle MyLearn
- Crud con PHP, PDO, Ajax, Datatables y Bootstrap 5
- Fundamentos de Programación Aprende a programar desde cero
- PLO Odoc
- Master en JavaScript: Aprender JS, jQuery, Angular, NodeJS



PROYECTOS

- Carcheap: Desarrollé un sitio web dedicado a la compra y venta de automóviles utilizando PHP, MySQL, JavaScript, HTML y CSS.
- Intellilocker: Contribuí en la creación de un sitio web especializado en la compra y venta de piezas inteligentes, utilizando PHP, MySQL, JavaScript, HTML y CSS.
- Plataforma de intercomunicación entre E-commerce, Marketplaces y pasarelas de pago: Participé en el desarrollo de una plataforma que facilita la comunicación entre diferentes plataformas de comercio electrónico y pasarelas de pago, utilizando API's Java Spring Boot, Python y MySQL.
- Sitio web de Redsoft Group: Realicé un sitio web para Redsoft Group utilizando Odoo.
- Sitio web de Corporativo Logístico Automotriz: Participé en la creación de un sitio web para el Corporativo Logístico Automotriz, así como en el diseño de flujos de facturación, ventas, proyectos y contabilidad, además de la integración con WhatsApp, utilizando Odoo.